---
title: "HDT1_Analisis Exploratorio"
author: "Alejandro Alvarez"
date: "1/28/2022"
output: html_document
---
Se importa la libreria "dplyr" y "ggplot2" para realizar operaciones, modificaciones al set de datos y gráfico de los resultados, respectivamente.
```{r}
library("dplyr")
library("ggplot2")
```

```{r setup, include=FALSE}

knitr::opts_chunk$set(echo = TRUE)
```

## R Markdown
Se cargan los datos del archivo movies.csv a una variable llamada movies utilizando la función read.csv
```{r}
peliculas <- read.csv("D:/Universidad/Semestre 8/Minería de Datos/Semana 03/movies.csv", stringsAsFactors = F)
```

Se crea un resumen del conjunto datos 
```{r}
summary(peliculas)
```

Se crea un conteo de columnas y observaciones (filas) del conjunto de datos
```{r}
#ncol count -> col variable
col <- ncol(peliculas)
#Print
cat("El número de columnas para el conjunto de datos es de :", col)
#nrow count -> row variable
row <- nrow(peliculas)
#Print
cat("El número de observaciones para el conjunto de datos es de :", row)

```

PREGUNTA #4.2
¿Cuáles son las 10 películas que más ingresos tuvieron?\n
Se filtra con la librería dplyr el set de datos y se obtienen las 10 películas con mayor recaudación
```{r}
revenue <- arrange(peliculas, desc(peliculas$revenue))
head (select(revenue, "originalTitle"),10)
```

