---
title: "HDT1_Analisis Exploratorio"
author: "Alejandro Alvarez"
date: "1/28/2022"
output: html_document
---
Se importa la libreria "dplyr" y "ggplot2" para realizar operaciones, modificaciones al set de datos y gráfico de los resultados, respectivamente.
```{r}
library("tidyverse")
library("dplyr")
library("ggplot2")
library("httr")
library("readr")
```

```{r setup, include=FALSE}

knitr::opts_chunk$set(echo = TRUE)
```

## R Markdown
Se cargan los datos del archivo movies.csv a una variable llamada movies utilizando la función read.csv
```{r}
peliculas <- read.csv("D:/Universidad/Semestre 8/Minería de Datos/Semana 03/movies.csv", stringsAsFactors = F)
```

Se crea un resumen del conjunto datos 
```{r}
summary(peliculas)
```

Se crea un conteo de columnas y observaciones (filas) del conjunto de datos
```{r}
#ncol count -> col variable
col <- ncol(peliculas)
#Print
cat("El número de columnas para el conjunto de datos es de :", col)
#nrow count -> row variable
row <- nrow(peliculas)
#Print
cat("El número de observaciones para el conjunto de datos es de :", row)

```

PREGUNTA #4.2
¿Cuáles son las 10 películas que más ingresos tuvieron?\n
Se filtra con la librería dplyr el set de datos y se obtienen las 10 películas con mayor recaudación
```{r}
revenue <- arrange(peliculas, desc(peliculas$revenue))
head (select(revenue, "originalTitle", "revenue"),10)
```

PREGUNTA #4.5
¿Cuántas películas se hicieron en cada año? 
```{r}
# Format date conversion from "%Y-%m-%d" to POSIX %Y%
peliculas$releaseYear <- as.POSIXct(peliculas$releaseDate, format ="%Y-%m-%d")
peliculas$releaseYear <-format(peliculas$releaseYear, format = "%Y")

# Format date column to integer for further study
peliculas$releaseYear <-as.integer(peliculas$releaseYear, format ="%Y")

# Create Histogram for Launch year vs. Quantity
#hist(peliculas$releaseYear, xlab = "Año de Lanzamiento", ylab="Cantidad",col="yellow",border="blue", xlim =c(1902,2022), ylim =c(0,1200), breaks = 50)

# Group Movies by year and count incidences per year
yearly <- peliculas %>% group_by(peliculas$releaseYear) %>% summarise(freq=n()) %>% ungroup()
print(as_tibble(yearly), n = 120)



```

¿En qué año se hicieron más películas?
```{r}
# Get year with most movies produced
yearly %>% slice_max(freq)
```

Haga un gráfico de barras
```{r}
ggplot(yearly, aes(x=`peliculas$releaseYear`, y= freq, fill= freq)) + geom_col(position ="dodge")
```

PREGUNTA #4.11
¿Cómo se correlacionan los presupuestos con los ingresos? ¿Los altos presupuestos significan altos ingresos? Haga los gráficos que necesite, histograma, diagrama de dispersión
```{r}
x <- peliculas$budget
y <- peliculas$revenue
# Plot with main and axis titles
# Change point shape (pch = 19) and remove frame.
plot(x, y, main = "Presupuesto vs Ingresos",
     xlab = "Prespuesto", ylab = "Ingresos",
     pch = 21, frame = FALSE)
abline(lm(y ~ x, data = mtcars), col = "red")
correlation <- data.frame(budget=c(peliculas$budget), revenue=c(peliculas$revenue))
#fit regression model
correlation2 <- lm(budget~revenue, data=peliculas)
summary(correlation2)


```

PREGUNTA #4.14
¿Cómo se correlacionan las calificaciones con el éxito comercial?
```{r}

```

